臺灣桃園地方法院民事裁定　　　　　　　　96年度抗字第66號
抗　告　人　台灣海帝斯股份有限公司
法定代理人　乙○○
相　對　人　甲○○
上列當事人間選派檢查人事件，抗告人對於民國96年2 月27日本
院96年度聲字第170 號裁定提起抗告，本院裁定如下：
    主  文
抗告駁回。
抗告程序費用新臺幣壹仟元由抗告人負擔。
    理  由
一、抗告意旨略以：(一)、抗告人歷來均依公司法之規定定期召開
    股東會，會後並已依法將會議記錄寄予各股東，相對人對於
    抗告人之財務狀況應已知之甚稔，若抗告人股東動輒以有必
    要瞭解公司財務狀況，即得隨時要求抗告人公司提供資料，
    抗告人將耗費大量勞力、時間、精神在處理提供財務報表，
    抗告人如何有餘力拓展業務以為各股東謀求最大獲利？(二)、
    相對人欲查知之公司章程、歷屆股東會議議事錄、股東名簿
    等資料，抗告人早已依法向經濟部完成登記，相對人僅需以
    股東身份向經濟部商業司調閱即可，況抗告人早已將該等資
    料交予相對人，相對人實無必要向法院聲請選派檢查人。(三)
    、相對人主張伊為將手中持股脫出，始有查知抗告人之章程
    、歷屆股東會議議事錄、股東名簿、財務報表等資料之必要
    ，但公司法賦予股東得選任檢查人檢查公司財務狀況之立法
    目的，在使股東得監督公司之運作，並不在使股東出脫手上
    持股時，以此作為與公司抗衡之手段，若股東嗣後有意出脫
    持股，將公司財務狀況之相關資料大量流出予競爭對手，因
    此使公司受有損害將如何救濟？(四)、相對人與其夫婿劉德福
    2 人僅因股東經營理念不合，率爾向法院提起給付資遣費之
    訴，經本院判決敗訴，現上訴於台灣高等法院審理中。渠等
    又向勞工保險局舉發抗告人投保薪資不實等，相對人又編造
    事實向法院提出本件聲請，原審不查誤為相對人利用，其裁
    定應予廢棄云云。
二、經查：本件相對人為抗告人之股東，持有股數為140,075 股
    ，占抗告人已發行股份總數5.13％，且繼續1 年以上之事實
    ，此有相對人所提抗告人公司基本資料查詢結果、股票等為
    證可稽（原審卷第6 頁及第7 頁），依上開規定，相對人聲
    請法院選派檢查人，即屬有據。原裁定選派台灣省會計師公
    會所推薦之劉健成會計師為抗告人之檢查人，檢查抗告人之
    公司業務帳目及財產情形，核無不合。又依首揭說明，本件
    檢查人之選派，不以抗告人有無不召開股東會審查財務資料
    為要件，又相對人聲請係出於股東共益權之行使，並未於短
    期間內重複、多次為之，難認有何濫用情事，且檢查人之選
    派，僅係公司帳目、財產之稽核，公司如依法定程序建立健
    全之財務制度，通常情形本不致因檢查人之稽核而受影響，
    抗告人復未舉證公司正常營運將因檢查人之選派及行使職權
    而生如何影響之具體情事，其認相對人本件聲請係濫用權利
    云云，亦非可採。
三、綜前所述，相對人聲請本院選派檢查人以檢查抗告人業務帳
    目及財產情形，尚非濫用少數股東權。另依公司法第245 條
    第1 項選派之檢查人，並無資格之限制，抗告人對於劉健成
    會計師之資格亦無意見，原審在審認劉健成會計師之學、經
    歷及專長後，選定其為檢查人，於法並無不合。從而，抗告
    意旨指摘原裁定不當，求予廢棄，為無理由，應予駁回。
四、另查，抗告人係就原審許可相對人聲請選任檢查人之裁定提
    起抗告，並非對原裁定選任之檢查人人選聲明不服，是原審
    選任之檢查人劉健成會計師於抗告人提起抗告後具狀請辭檢
    查人職務，非抗告法院所得審酌事項，應由原審法院就已選
    派之檢查人所為解任聲請，另為許可與否之裁定，附此敘明
    。
五、據上論結，依非訟事件法第21條第2 項、第24條第1 項、第
    46條，民事訴訟法第495 條之1 第1 項、第449 條第1 項、
    第78條之規定，裁定如主文。
中　　華　　民　　國　　96　　年　　12　　月　　31　　日
                      民事第一庭　審判長  法　官　郭琇玲
                                          法　官　吳爭奇
                                          法　官　卓立婷
正本係照原本作成。
如不服本裁定，僅得於收受本裁定正本送達後10日內，以適用法
規顯有錯誤為理由，向本院提出再抗告狀（須附繕本乙份及繳納
再抗告裁判費新台幣1,000 元），經本院許可後始可再抗告。
中　　華　　民　　國　　96　　年　　12　　月　　31　　日
                                          書記官  冒佩妤
